【裁判字號】    98,消債更,723
【裁判日期】    981207
【裁判案由】    更生事件
【裁判全文】
臺灣臺中地方法院民事裁定           98年度消債更字第723號
    聲  請  人
    即  債務人  甲○○
                          巷5.
    相  對  人
    即  債權人  台北富邦商業銀行股份有限公司
    法定代理人  丙○○
    代  理  人  陳朝舜
    相  對  人
    即  債權人  渣打國際商業銀行股份有限公司
    法定代理人  己○○
    代  理  人  陳毅鴻
    相  對  人
    即  債權人  遠東國際商業銀行股份有限公司
    法定代理人  乙○○
    代  理  人  趙景武
    相  對  人
    即  債權人  新加坡商星展銀行股份有限公司
                （原「寶華商業銀行股份有限公司」）
    法定代理人  丁○○
    相  對  人
    即  債權人  台新國際商業銀行股份有限公司
    法定代理人  吳清文
    代  理  人  洪永鴻
    相  對  人
    即  債權人  荷商荷蘭銀行股份有限公司台北分公司
    法定代理人  經天瑞
    代  理  人  方志豪
    相  對  人
    即  債權人  中國信託商業銀行股份有限公司
    法定代理人  戊○○○○
    代  理  人  鄭資華
上列當事人間消費者債務清理事件，債務人聲請更生，本院裁定
如下：
    主    文
聲請人即債務人甲○○自中華民國98年12月 7日16時起開始更生
程序。
    理    由
一、按債務人與金融機構協商成立者，不得聲請更生或清算，但
    因不可歸責於己之事由，致履行顯有重大困難者，不在此限
    ；本條例施行前，債務人依金融主管機關協調成立之中華民
    國銀行公會會員辦理消費金融案件無擔保債務協商機制與金
    融機構成立之協商，準用前項之規定，消費者債務清理條例
    第151條第5項、第 6項分別定有明文。又聲請更生或清算不
    合程式或不備其他要件者，法院應以裁定駁回之，但其情形
    可以補正者，法院應定期間先命補正，復為同條例第 8條所
    明定。
二、本件聲請人即債務人主張因財產及收入不足以清償債務，前
    曾於96年 1月25日依照中華民國銀行公會會員辦理消費金融
    案件無擔保債務協商機制與金融機構成立協商，自96年 2月
    起，分120期，利率7.88%，且每月10日清償新台幣15,500元
    ，惟因聲請人每月薪資僅約21,000元，在扣除自己生活必要
    費用後，實無法依協商條件履行，於97年 7月起毀諾，故聲
    請人無力繼續履行原協商條件，顯係因非可歸責於己之事由
    致履行有重大困難等語，有最大債權銀行遠東國際商業銀行
    股份有限公司提出之協議書、無擔保債務還款計劃在卷可按
    。從而，債務人主張無法清償債務人等語，應堪採信。
三、然查，本件經依職權向各金融機關債權人函查債務人消費明
    細紀錄顯示，債務人消費內容為信用貸款｛93年3月29日290
    ,000元、94年1月21日700,000元（擔任保證人）、94年 1月
    25日400,000元、94年5月320,000元（汽車貸款）、94年8月
    25日175,500元、94年8月30日180,000元、94年9月7日300,0
    00元｝、預借現金（94年 3月50,000元、94年12月60,000元
    、94年9月20日19,000元、95年4月20,000元、95年5月55,00
    0元）、服飾｛凱倫服飾行（7次）、方登服飾行、風信子服
    飾行、漢峰服飾行、麗摩牛仔服飾店、艾瑪特服飾（ 2次）
    、領航服飾公司、曼綠企業行、曼莉企業行、CoCo服飾（ 3
    次）、衣服服飾、HANG TEN（3次）、安利娜服飾店（2次）
    、台灣形穎公司、曼黛瑪璉內衣專賣店 、EASY SHOP｝、餐
    廳（陶板屋、台中牛排館、爭鮮迴轉壽司）、銀樓（真愛媚
    力晶鑽銀樓、瑞祥珠寶銀樓、千越銀樓）、美容（蘭屋美容
    連鎖天妮店、千莉美容名店、普洛超值美髮、波菲爾髮型美
    容、海軒髮藝店）、保險（三商美邦人壽）、旅遊（乾隆國
    際旅行社、昇恆昌）、百貨（衣蝶台中、遠百企業、新光三
    越百貨、彰友百貨）、旅館（儷萊旅館、華帥海景飯店、海
    頓汽車旅館、山多力商務汽車旅館）、通信（妙音通信、遠
    傳電信）、其他（信宏國際開發）等，而其每月消費額度時
    有逾越薪資總額之情事，此有債權人提出之消費帳明細附卷
    可稽，矧債務人於本院98年11月11日訊問時自承（信用貸款
    ）汽車貸款是前男友買車，現在車子也跟著不見了。保證債
    務是前男友的妹妹貸款，我當保證人，我不知道他貸款70萬
    的用途。94年1月的40萬是給我前男友做生意。預借現金也
    是都給我前男友花的。（服飾店）那是買我自己的衣服。方
    登的消費我不清楚。（銀樓）那是買母親節的禮物。（美容
    店）那是真的美容店的消費，並非八大行業。（三商美邦人
    壽）現在還有持續在繳，是保我自己。（旅行社）應該是到
    韓國或泰國，我忘記了。汽車旅館是和前男友去的等語。如
    是，上述消費性質非生活必要之支出，而係奢侈、浪費之性
    質。惟因債務人既因債務負擔沈重，本院仍准其更生。
四、又債務人之消費內容既如前述，核與消費者債務清理條例第
    134條第4款所稱：「浪費、賭博或其他投機行為，致財產顯
    然減少或負擔過重之債務」等不免責事由相當。再經本院訊
    問各該債權人亦表明反對債務人之更生聲請，未來本件更生
    程序，恐將因其更生方案無法獲致債權人會議通過或法院認
    可而宣告清算，徒增程序勞費，欠缺實益。惟，本院仍認應
    准債務人進入更生程序，提供其更生方案付諸表決之機會，
    爰裁定如主文。
中    華    民    國    98    年    12    月    7     日
                  民事庭法  官  顏世傑
上為正本係照原本作成
本件不得抗告
本裁定已於98年12月7日16時公告。
中    華    民    國    98    年    12    月    7     日
                        書記官  楊媛筑


司法院資訊處製作；財團法人民間司法改革基金會備份。
